臺灣高雄地方法院刑事判決　　　　　　　94年度訴字第2847號
公　訴　人　臺灣高雄地方法院檢察署檢察官
被　　　告　甲○○
上列被告因毒品危害防制條例案件，經檢察官提起公訴（94年度
毒偵字第6112號），被告於準備程序就被訴事實為有罪之陳述，
本院聽取當事人之意見後，合議庭裁定改以簡式審判程序審理，
本院判決如下：
    主  文
甲○○連續施用第二級毒品，累犯，處有期徒刑伍月，如易科罰
金，以參佰元折算壹日；扣案之甲基安非他命壹拾陸包（驗前毛
重合計貳拾捌點陸公克，驗後毛重合計貳拾捌點伍公克）均沒收
銷燬之。又持有第一級毒品，累犯，處有期徒刑伍月，如易科罰
金，以參佰元折算壹日；扣案之第一級毒品海洛因參包（驗前毛
重合計柒點捌公克，驗後淨重合計柒點貳公克，殘留海洛因成分
之包裝袋重零點陸陸公克）均沒收銷燬之。應執行有期徒刑捌月
，如易科罰金，以參佰元折算壹日；扣案之甲基安非他命壹拾陸
包（驗前毛重合計貳拾捌點陸公克，驗後毛重合計貳拾捌點伍公
克）、第一級毒品海洛因參包（驗前毛重合計柒點捌公克，驗後
淨重合計柒點貳公克，殘留海洛因成分之包裝袋重零點陸陸公克
）均沒收銷燬之。
    事   實
一、甲○○於民國91年間因施用毒品案件，經本院以91年度毒聲
    字第4728號裁定送觀察、勒戒後，認無繼續施用毒品之傾向
    ，於92年3 月4 日出所，由台灣高雄地方法院檢察署檢察官
    於92年2 月27日以92年度毒偵字第244 號不起訴處分確定。
    復於93年間因施用第二級毒品案件，經本院於93年9 月30日
    以93年度易字第876 號判處有期徒刑4 月，並於93年11月25
    日易科罰金執行完畢。詎其明知海洛因及甲基安非他命業經
    公告列為毒品危害防制條例第2 條第2 項第1 款、第2 款之
    第一、二級毒品，均不得非法持有、施用，竟猶不知悔改，
    仍基於施用第二級毒品甲基安非他命之概括犯意，自93年10
    月18日後某日起至94年7 月1 日下午6 時止，以不定期之施
    用頻率，在高雄縣大寮鄉○○○路466 號住處，將甲基安非
    他命置放在吸食器內燒烤吸食其氣化之霧氣之方式，連續施
    用甲基安非他命多次；復另行起意，於94年7 月1 日下午7
    時許，在高雄縣大寮鄉○○○路友人住處，由真實姓名不詳
    之綽號「阿猴」之成年男子交予第一級毒品海洛因3 包（驗
    前毛重合計7.8 公克，驗後淨重合計7.2 公克，殘留海洛因
    成分之包裝袋重0.66公克）代為保管，進而違法持有上開海
    洛因。嗣於94年7 月1 日下午8 時許，在高雄縣大寮鄉○○
    ○路382 巷44號空地為警查獲，並扣得第二級毒品甲基安非
    他命16包（驗前毛重合計28.6公克，驗後毛重合計28.5公克
    ）及第一級毒品海洛因3 包（驗前毛重合計7.8 公克，驗後
    淨重合計7.2 公克，殘留海洛因成分之包裝袋重0.66公克）
    。
二、案經高雄縣政府警察局鳳山分局移送臺灣高雄地方法院檢察
    署檢察官偵查起訴。
    理  由
壹、程序部分：
一、本件被告所犯係死刑、無期徒刑、最輕本刑為3 年以上有期
    徒刑以外之罪，其於準備程序中就被訴事實為有罪之陳述，
    經法官告知簡式審判程序之旨，並聽取公訴人、被告之意見
    後，本院認為適宜獨任進行簡式審判程序，故本件適用簡式
    審判程序審理，合先敘明。
貳、實體部分：
一、右揭犯罪事實，業據被告甲○○於本院審理中坦承不諱（參
    見本院審理卷第61頁），被告於94年7 月1 日下午9 時40分
    許為警採尿送驗，呈甲基安非他命陽性反應，此有台灣檢驗
    科技股份有限公司94年7 月22日編號KＺ000000000000號濫用
    藥物尿液檢驗報告（參見本院審理卷第43頁），復有扣案疑
    似甲基安非他命之晶體16包、疑似海洛因之粉末3 包，經分
    別送請高雄醫學大學附設中和紀念醫院及法務部調查局檢驗
    結果確分別係屬第二級毒品甲基安非他命成分（驗前毛重合
    計28.6公克，驗後毛重合計28.5公克）及第一級毒品海洛因
    成分（驗前毛重合計7.8 公克，驗後淨重合計7.2 公克，殘
    留海洛因成分之包裝袋重0.66公克），此分別有高雄醫學大
    學附設中和紀念醫院94年9 月6 日編號9408─1020號檢驗報
    告及法務部調查局94年9 月16日調科壹字第220020892 號鑑
    定通知書各1 份附卷可憑（參見本院審理卷第21頁及第56頁
    ）。被告上開自白與事實相符，堪信為真實。
二、被告於91年間因施用毒品案件，經本院以91年度毒聲字第
    4728號裁定送觀察、勒戒後，認無繼續施用毒品之傾向，於
    92年3 月4 日出所，由台灣高雄地方法院檢察署檢察官於92
    年2 月27日以92年度毒偵字第244 號不起訴處分確定，有本
    院被告院內索引卡紀錄表、臺灣高等法院被告全國前案紀錄
    表、臺灣高雄地方法院檢察署刑案資料查註紀錄表各1 份在
    卷可稽，被告於觀察勒戒執行完畢後5 年內犯施用第二級毒
    品犯行，事證明確，應依法予以論罪科。
三、核被告所為，係犯毒品危害防制條例第10條第2 項之施用第
    二級毒品罪，同法第11條第1 項之持有第一級毒品罪。被告
    持有第二級毒品進而施用，其持有之低度行為，應為施用之
    高度行為吸收，不另論罪。被告先後多次施用第二級毒品犯
    行，時間緊接，觸犯構成要件相同之罪，顯係基於概括犯意
    為之，為連續犯，應依刑法第56條之規定，以一罪論，並加
    重其刑。又依92年9 月7 日修正後毒品危害防制條例第11
    條第4 項規定：「持有毒品達一定數量者，加重其刑至2 分
    之1 ，其標準由行政院定之」，並於93年1 月7 日施行，而
    依行政院於93年1 月7 日以院臺法字第0930080551號訂定之
    「轉讓持有毒品加重其刑之數量標準」，就持有第一級毒品
    淨重達5 公克以上者規定，加重其刑至2 分之1 ，本件被告
    持有之第一級毒品海洛因已逾5 公克，有前開鑑定通知書附
    卷可稽，就被告持有第一級毒品海洛因部分，應依前開規定
    加重其刑。被告所犯上開二罪，犯意各別，行為互異，應分
    論併罰。再被告曾於93年間因施用第二級毒品案件，經本院
    於93年9 月30日以93年度易字第876 號判處有期徒刑4 月，
    並於93年11月25日易科罰金執行完畢，有臺灣高等法院被告
    全國前案記錄表1 份在卷可憑，其於有期徒刑執行完畢後，
    5 年內再犯本件有期徒刑以上之罪，係屬累犯，依刑法第47
    條之規定，就前開連續施用第二級毒品部分及持有第一級毒
    品部分犯行，依法均遞加重其刑（上開二罪分別均有二種加
    重事由）。爰審酌被告前因違反毒品危害防制條例案件，經
    送觀察、勒戒後，仍未能徹底戒絕毒品，再犯本件施用及持
    有毒品罪，顯見其無戒毒悔改之意，惟念及被告施用毒品，
    乃戕害一己之身體健康，所為尚未害及他人，及犯後坦承犯
    行，犯罪後態度尚佳等一切情狀，就其所犯上開二罪，分別
    量處如主文所示之刑，並均諭知易科罰金之折算標準；並定
    其應執行之刑，及諭知易科罰金之折算標準。又扣案之甲基
    安非他命16包（驗前毛重合計28.6公克，驗後毛重合計28.
     5公克）及第一級毒品海洛因3 包（驗前毛重合計7.8 公克
    ，驗後淨重合計7.2 公克，殘留海洛因成分之包裝袋，因無
    法與毒品析離，應將其整體視為毒品），均併依毒品危害防
    制條例第18條第1 項前段之規定，予以宣告沒收並銷燬之。
    至鑑驗所耗損之毒品，既已費失，自無庸宣告沒收銷燬，附
    此敘明。
四、至於原公訴人起訴被告係施用第一級毒品海洛因，惟經蒞庭
    公訴人當庭更正為持有第一級毒品海洛因，且就施用第二級
    毒品之時間予以更正，本院基於檢察一體之原則，自應就蒞
    庭公訴人更正後之犯罪事實加以審理，而無須另行變更起訴
    法條或就原公訴人起訴事實與本院認定事實有所不符之處另
    行加以說明，併此敘明。
五、末按「刑事訴訟法第302 條第1 款規定，案件曾經判決確定
    者，應為免訴之判決，係以同一案件已經法院為實體上之確
    定判決，該被告應否受刑事制裁，既因前次實體判決而確定
    ，不能更為其他有罪或無罪之實體上裁判。此項原則，關於
    實質上一罪或裁判上一罪，其一部事實已經判決確定者，對
    於構成一罪之其他部分，固亦均應適用，但此種情形係因審
    判不可分之關係，在審理事實之法院，就全部犯罪事實，依
    刑事訴訟法第267 條規定，本應予以審判，故其確定判決之
    既判力亦自應及於全部之犯罪事實，惟若在最後審理事實法
    院宣示判決後始行發生之事實，既非該法院所得審判，即為
    該案判決之既判力所不能及，是既判力對於時間效力之範圍
    應以最後審理事實法院之宣示判決日為判斷之標準（最高法
    院32年上字第2578號判例參照）。本案被告前因施用第二級
    毒品罪，於93年9 月30日以93年度易字第876 號判處有期徒
    刑4 月確定，參諸前揭判意旨，既判力之效力應僅及於93年
    9 月30日，本案被告施用時點係93年10月18日後，故自非為
    前案既判力所及，附此敘明。
據上論斷，依刑事訴訟法第第273 條之1 第1 項、299 條第1 項
前段，毒品危害防制條例第10條第2 項、第11條第1 項、第4 項
、第18條第1 項前段、刑法第11條、第56條、第47條、第41條第
1 項前段、第2 項、第51條第5 款、第9 款，罰金罰鍰提高標準
條例第2 條，判決如主文。
本案經檢察官黃雯麗到庭執行職務
中　　華　　民　　國　　94　　年　　10　　月　　21　　日
                  鳳山刑事第二庭  法　官  廖建瑜
以上正本證明與原本無異。
如不服本判決，應於收受送達後10日內向本院提出上訴書狀。
中　　華　　民　　國　　94　　年　　10　　月　　21　　日
　　　　　　　　　 　　　　       書記官  張家榮
毒品危害防制條例第10條
施用第一級毒品者，處 6 月以上 5 年以下有期徒刑。
施用第二級毒品者，處 3 年以下有期徒刑。
毒品危害防制條例第11條
持有第一級毒品者，處 3 年以下有期徒刑、拘役或新臺幣 5 萬
元以下罰金。
持有第二級毒品者，處 2 年以下有期徒刑、拘役或新臺幣 3 萬
元以下罰金。
持有專供製造或施用第一、二級毒品之器具者，處 1 年以下有期
徒刑、拘役或新臺幣 1 萬元以下罰金。
持有毒品達一定數量者，加重其刑至二分之一，其標準由行政院
定之。
